臺灣彰化地方法院交通事件裁定　　　　 96年度交聲字第192號
移
受 處分 人
即 異議 人　甲○○
上列受處分人因違反道路交通管理處罰條例案件，對於交通部公
路總局臺中區監理所彰化監理站所為之彰監四字第裁64－I00000
000號裁決，聲明異議，本院裁定如下：
    主      文
異議駁回。
    理      由
一、聲明意旨略以：異議人公司地址為彰化縣大村鄉○○路○段
    179巷104號，欲返回鹿港必經茄苳路左轉番花路，而非員警
    所述由番花路口直闖紅燈；異議人確實有於茄苳路口等待號
    誌至綠燈時始左轉番花路，並無警員所指違規情形等語。
二、按汽車駕駛人，行經有燈光號誌管制之交岔路口闖紅燈者，
    處新臺幣1800元以上5400元以下罰鍰，道路交通管理處罰條
    例第53條第1項有明文規定；違反前揭規定者，並依同條例
    第63條第1項第3款之規定，並記違規點數3點。
三、查異議人於民國（下同）96年1月3日17時20分許，駕駛其所
    有之車號M2T- 720號重型機車，行經彰化縣花壇鄉○○路與
    番花路口處，因「行經有燈光號誌管制之交岔路口闖紅燈」
    （自番花路東向西行駛）違規，遭彰化縣警察局彰化分局警
    員攔停當場舉發。惟異議人否認其有何違規情事，乃辯稱：
    「我在大村工作，我騎機車經過茄苳路與番花路回鹿港，我
    確實有在茄苳路口等待紅燈，至綠燈才轉番花路，員警在番
    花路臨檢，我沒有闖紅燈。」、「我不是東向西，我不是從
    花壇方向過來，我在大村工作，當時我有跟他講我沒有違規
    。」（見本院96年3月22日訊問筆錄第1至2頁）；另證人即
    當日執行舉發之警員乙○○則具結證言：「96年1月3日我服
    16至18時取締勤務，當時服勤有馮大慶、莊勝雄，我們3人
    當日均見到對方直線東西向往秀水方向闖紅燈過來，我們將
    其攔下舉發‥當時是番花路東向西，從花壇方向直行，填單
    舉發違規行為時，當時與同仁共同執勤且確認違規才攔檢。
    」（見本院96年3月22日訊問筆錄第2頁）經查：本件違規地
    點，係東西向番花路與南北向茄苳路銜接之┬型路口，路口
    燈光號誌管制亦無分段式轉彎設置，燈號變化可明顯判斷（
    有本院卷附茄苳路與番花路口照片圖6幀可稽），又舉發當
    日係由彰化縣警察局警員乙○○、馮大慶、莊勝雄3人共同
    執勤，其與異議人並無相識亦無嫌隙，當不致為區區業績甘
    冒偽證罪相繩之風險以設詞誣陷異議人；再者，警察掣單舉
    發違反道路交通管理處罰條例所列之違規事實，本質上為行
    政處分，係公務員基於職務上之權力，依法就特定之具體事
    件所為之具公法上效果之單方面行政行為，基於公務員為公
    法上行為具有公信力之原則，該行政行為當可被推定為真正
    ，其據以依法處分之事實認定亦為正確無誤，且核以卷內各
    項資料亦無法證明證人所述舉發違規等情係虛偽之事，是證
    人所述證詞自屬可採。異議人雖以其工作地點位於大村鄉，
    返家時無可能由番花路自東向西行進置辯，惟尚難僅以此遽
    認定其確無違規等情。綜上所述，原處分機關援引首揭道路
    交通管理處罰條例第53條第1項、第63條第1項第3款規定，
    裁處異議人新臺幣1800元罰鍰，並記違規點數3點，於法並
    無不合，本件異議為無理由，應予駁回。
據上論斷，應依道路交通案件處理辦法第19條，裁定如主文。
中　　華　　民　　國　　96　　年　　3　　月　　28　　日
                  交通法庭   法  官  林欽章
以上正本證明與原本無異。
如不服本裁定，應於裁定送達後五日內向本院提出抗告狀 (須附
繕本)。
中　　華　　民　　國　　96　　年　　3　　月　　28　　日
                             書記官  魏嘉信
